【裁判字號】    97,易,4820
【裁判日期】    980304
【裁判案由】    詐欺等
【裁判全文】
臺灣臺中地方法院刑事判決              97年度易字第4820號
公  訴  人  臺灣臺中地方法院檢察署檢察官
被      告  甲○○
上列被告因詐欺等案件，經檢察官提起公訴（97年度偵緝字第25
03號），本院判決如下：
    主    文
甲○○犯竊盜罪，處有期徒刑參月，如易科罰金，以新臺幣壹仟
元折算壹日；又犯非法由自動付款設備取財罪，處有期徒刑伍月
，如易科罰金，以新臺幣壹仟元折算壹日。應執行有期徒刑陸月
，如易科罰金，以新臺幣壹仟元折算壹日。
    犯罪事實及理由
一、甲○○於民國96年9 、10月間起與乙○○在臺中市○○區○
    ○路4段307號18樓之3同居，於97年2月26日或之前某日，意
    圖為自己不法之所有，趁乙○○不注意之際，徒手竊取乙○
    ○所有於高雄銀行股份有限公司（下稱高雄銀行）桂林分行
    開設之存款帳戶（帳號：000000000000，下稱系爭帳戶）之
    提款卡，甲○○因故知悉乙○○上開提款卡之提款密碼為乙
    ○○之生日（610808），即基於非法由自動付款設備取財之
    接續犯意，自97年2月26日起至97年3月31日止，接續至銀行
    設置之自動櫃員機前，以插入所竊得之上開提款卡，並輸入
    密碼之不正方法，使自動櫃員機辨識系統誤認其為真正之持
    卡人，而依其輸入之提款金額給付現金，計提款24次，計詐
    得新臺幣472000元（提款之時間、地點及金額詳如附表所示
    ）。
二、按現行刑事訴訟法為保障被告之反對詰問權，排除具有虛偽
    危險性之傳聞證據，以求實體真實之發見，於該法第159 條
    第1 項明定被告以外之人於審判外之言詞或書面陳述，除法
    律有規定者外，不得作為證據。而刑事訴訟法第159條之1至
    159條之4有傳聞法則之例外規定，且被告以外之人於審判外
    之陳述，雖不符前4 條之規定，而經當事人於審判程序同意
    作為證據，法院審酌該言詞陳述或書面陳述作成時之情況，
    認為適當者，亦得為證據；當事人、代理人或辯護人於法院
    調查證據時，知有第159條第1項不得為證據之情形，而未於
    言詞辯論終結前聲明異議者，視為有前項之同意，刑事訴訟
    法第159條之5定有明文。本件檢察官、被告並未就被告以外
    之人於審判外之陳述有所爭執，且迄於言詞辯論終結前，均
    未主張有刑事訴訟法第159條第1項不得為證據之情形，是應
    認已同意作為證據，且經本院審酌後，認無不適當之情形，
    應認均有證據能力，合先敘明。
三、訊據被告甲○○固坦承於附表所示之時、地，持告訴人乙○
    ○之上開提款卡提領如附表所示之款項，惟矢口否認有何犯
    行，辯稱：伊係受乙○○之託代為下車領款，提款卡係乙○
    ○所交付，每次提款時乙○○均在車上云云。經查：
  (一)系爭帳戶係告訴人所有，於附表所示之時、地，以提款卡提
    領如附表所示之金額一節，有系爭帳戶之開戶資料、高雄銀
    行桂林分行98年1月7日98高銀密桂字第1號函及所附之交易
    查詢清單、跨行提款交易明細表─同業代付等資料在卷可稽
    。
  (二)證人乙○○於本院審理時到庭結證稱：伊於96年9 、10月間
    與被告在台中市○○路○段307號18號之3 同居，同居期間被
    告知悉其系爭帳戶之提款卡放在皮包之皮夾內，因二人一起
    去買東西時，伊打開皮夾拿錢時就可以看到，該提款卡之密
    碼為伊之出生年月日，與伊之網路遊戲密碼相同，被告曾利
    用其遊戲帳號玩過，知道伊之遊戲帳號密碼，97年2 月26日
    至97年3 月31日系爭帳戶經人提款24次均非伊所為，是被告
    提領的，因被告拿走伊之提款卡第1 次提領10萬元後，有告
    知伊，伊並未拿提款卡給被告，伊向被告要求返還提款卡，
    被告卻不還，被告拿伊之提款卡提領24次，伊均不知情，有
    時被告載伊出去時，伊人在車上，被告說要下車領錢，但伊
    不知是提領系爭帳戶之款項，伊並未同意被告使用系爭帳戶
    之金錢，被告至今未還錢，亦未還提款卡等語。
  (三)被告於97年11月25日偵訊時供稱：因告訴人懶得去領錢，要
    伊幫忙領，每一次領錢告訴人都在場，伊不知告訴人領那麼
    多錢做何用，每次領了錢都有將錢交給告訴人，告訴人還借
    錢給他的朋友云云；97年12月5 日於本院訊問時供稱：每次
    領錢都與告訴人一起去，都是伊開車載告訴人去，伊下車領
    錢，每次領完錢就將提款卡及所領的錢交給告訴人云云；97
    年12月19日於本院準備程序中供稱：每次領錢都是伊載告訴
    人去，伊要下車時告訴人才將提款卡交伊並告知密碼，領到
    的錢都交給告訴人，有些錢是告訴人心甘情願給伊，有些則
    用於生活花費，告訴人有喝酒習慣，二人會去酒店喝酒云云
    ；98年2 月18日本院審理時則供稱：將告訴人帳戶內之金錢
    領出後，一部分給伊與前妻所生之小孩用，一個月約5、6萬
    元，另外分別拿了15萬元及20萬元償還債務，告訴人叫伊去
    領錢，是心甘情願要送伊，讓伊隨便用，因告訴人未辦通儲
    ，伊才會按日提領最高額10萬元云云。綜上，被告就領得之
    款項，先則供稱全數交給告訴人，不知告訴人領錢之用途，
    後則改稱是告訴人所贈與，任令其使用，先後供述不一，真
    實性已啟人疑竇。佐以被告如係受告訴人之託代為領款，豈
    有不將代領的款項交予告訴人使用之理。又依附表所示，被
    告於97年2 月26至29日，每日均提領10萬元，倘告訴人係欲
    提領系爭帳戶內之款項贈與被告，任令被告自由使用，實無
    如被告所言於被告提款後將提款卡收回保管之必要。再者，
    系爭帳戶於97年3月31日被告提領最後1筆3000元後，餘額僅
    為1344元，此有系爭帳戶之交易查詢清單在卷可參，顯與贈
    與人保留部分款項供己使用之常情有違，況且，被告領款之
    後，均未將錢交給告訴人，告訴人亦無意贈與被告金錢等情
    ，已據證人乙○○於本院證述甚詳。依此，被告所言顯與事
    實不符，不足採信。
  (四)綜上可知，被告所為之上開辯解，顯係事後卸責之詞，不足
    採信。本件事證明確，被告犯行堪以認定。
四、核被告所為，係犯刑法第320條第1 項之竊盜罪及同法第339
    條之2第1項非法由自動付款設備取財罪。其先後多次提款之
    犯行，係持續侵害同一法益，為接續犯，應論以一罪。被告
    所犯上開二罪，犯意各別，行為互殊，應予分論併罰。爰審
    酌被告利用與乙○○同居之機會，竊取乙○○之提款卡，再
    持以盜領乙○○帳戶內之款項達472000元，將乙○○帳戶內
    之款項幾乎提領一空，迄今未與乙○○和解，仍飾詞否認犯
    行，態度不佳等一切情狀，分別量處如主文所示之刑，並諭
    知易科罰金之折算標準，及定其應執行之刑。
據上論斷，應依刑事訴訟法第299條第1項前段，刑法第320條第1
項、第339條之2第1項、第41條第1項、第51條第5 款，刑法施行
法第1條之1，判決如主文。
本案經檢察官李善植到庭執行職務
中    華    民    國    98    年     3    月     4    日
                  刑事第五庭  法  官  林慧英
附表：
┌──┬────┬──────────┬─────────────┐
│編號│提款時間│提   款   地   點   │提款金額                  │
├──┼────┼──────────┼─────────────┤
│ 1  │970226  │台中市○○路○段367號│20000元（起訴書誤植為2萬6 │
│    │15:40:44│                    │元，經公訴人當庭更正）    │
├──┼────┼──────────┼─────────────┤
│ 2  │970226  │台中市○○路○段367號│20000元（起訴書誤植為2萬6 │
│    │15:41:59│                    │元，經公訴人當庭更正）    │
├──┼────┼──────────┼─────────────┤
│ 3  │970226  │台中市○○路○段367號│20000元（起訴書誤植為2萬6 │
│    │15:42:50│                    │元，經公訴人當庭更正）    │
├──┼────┼──────────┼─────────────┤
│ 4  │970226  │台中市○○路○段367號│20000元（起訴書誤植為2萬6 │
│    │15:43:40│                    │元，經公訴人當庭更正）    │
├──┼────┼──────────┼─────────────┤
│ 5  │970226  │台中市○○路○段367號│20000元（起訴書誤植為2萬6 │
│    │15:44:25│                    │元，經公訴人當庭更正）    │
├──┼────┼──────────┼─────────────┤
│ 6  │970227  │台中市○○路○段69號 │30000元                   │
│    │12:41:59│                    │                          │
├──┼────┼──────────┼─────────────┤
│ 7  │970227  │台中市○○路○段69號 │30000元                   │
│    │12:43:00│                    │                          │
├──┼────┼──────────┼─────────────┤
│ 8  │970227  │台中市○○路○段69號 │30000元                   │
│    │12:44:01│                    │                          │
├──┼────┼──────────┼─────────────┤
│ 9  │970227  │台中市○○路○段69號 │10000元                   │
│    │12:43:36│                    │                          │
├──┼────┼──────────┼─────────────┤
│ 10 │970228  │高雄市○○路332號   │30000元                   │
│    │05:47:41│                    │                          │
│    │（起訴書│                    │                          │
│    │誤植為  │                    │                          │
│    │970229）│                    │                          │
├──┼────┼──────────┼─────────────┤
│ 11 │970228  │高雄市○○路332號   │30000元                   │
│    │05:48:45│                    │                          │
│    │（起訴書│                    │                          │
│    │誤植為  │                    │                          │
│    │970229）│                    │                          │
├──┼────┼──────────┼─────────────┤
│ 12 │970228  │高雄市○○路332號   │30000元                   │
│    │09:49:55│                    │                          │
│    │（起訴書│                    │                          │
│    │誤植為  │                    │                          │
│    │970229）│                    │                          │
├──┼────┼──────────┼─────────────┤
│ 13 │970228  │高雄市○○路332號   │10000元                   │
│    │09:50:55│                    │                          │
│    │（起訴書│                    │                          │
│    │誤植為  │                    │                          │
│    │970229）│                    │                          │
├──┼────┼──────────┼─────────────┤
│ 14 │970229  │台中市○○路○段894、│20000元（起訴書誤植為2萬6 │
│    │14:08:09│896號1樓            │元，經公訴人當庭更正）    │
├──┼────┼──────────┼─────────────┤
│ 15 │970229  │台中市○○路○段894、│20000元（起訴書誤植為2萬6 │
│    │14:09:09│896號1樓            │元，經公訴人當庭更正）    │
├──┼────┼──────────┼─────────────┤
│ 16 │970229  │台中市○○路○段894、│20000元（起訴書誤植為2萬6 │
│    │14:09:52│896號1樓            │元，經公訴人當庭更正）    │
├──┼────┼──────────┼─────────────┤
│ 17 │970229  │台中市○○路○段894、│20000元（起訴書誤植為2萬6 │
│    │14:10:33│896號1樓            │元，經公訴人當庭更正）    │
├──┼────┼──────────┼─────────────┤
│ 18 │970229  │台中市○○路○段894、│20000元（起訴書誤植為2萬6 │
│    │14:11:17│896號1樓            │元，經公訴人當庭更正）    │
├──┼────┼──────────┼─────────────┤
│ 19 │970301  │台中市○○路○段894、│20000元                   │
│    │14:20:31│896號1樓            │                          │
│    │（起訴書│                    │                          │
│    │誤植為  │                    │                          │
│    │970303）│                    │                          │
├──┼────┼──────────┼─────────────┤
│ 20 │970301  │台中市○○路○段894、│20000元                   │
│    │14:21:19│896號1樓            │                          │
│    │（起訴書│                    │                          │
│    │誤植為  │                    │                          │
│    │970303）│                    │                          │
├──┼────┼──────────┼─────────────┤
│ 21 │970301  │台中市○○路○段894、│15000元                   │
│    │14:22:17│896號1樓            │                          │
│    │（起訴書│                    │                          │
│    │誤植為  │                    │                          │
│    │970303）│                    │                          │
├──┼────┼──────────┼─────────────┤
│ 22 │970310  │台中市○○路○段894、│10000元                   │
│    │21:41:25│896號1樓            │                          │
├──┼────┼──────────┼─────────────┤
│ 23 │970310  │台中市○○路○段894、│4000元                    │
│    │21:43:02│896號1樓            │                          │
├──┼────┼──────────┼─────────────┤
│ 24 │970331  │ 台中市○○路45號   │3000元                    │
│    │16:45:14│                    │                          │
└──┴────┴──────────┴─────────────┘
以上正本證明與原本無異。
如不服本判決應於收受判決後10日內向本院提出上訴書狀，並應
敘述具體理由；其未敘述上訴理由者，應於上訴期間屆滿後20日
內向本院補提理由書（均須按他造當事人之人數附繕本）「切勿
逕送上級法院」。
                              書記官  廖碩薇
中    華    民    國    98    年     3    月     4    日
附錄論罪科刑法條
刑法第320條第1項
意圖為自己或第三人不法之所有，而竊取他人之動產者，為竊盜
罪，處5年以下有期徒刑、拘役或5百元以下罰金。
刑法第339條之2第1項
意圖為自己或第三人不法之所有，以不正方法由自動付款設備取
得他人之物者，處3年以下有期徒刑、拘役或1萬元以下罰金。


司法院資訊處製作；財團法人民間司法改革基金會備份。
